臺灣高雄地方法院刑事判決　　　　　　　　　　　　九十一年度易字第三七五三號
　　公　訴　人　臺灣高雄地方法院檢察署檢察官
　　被　　　告　甲○○
右列被告因竊盜案件，經檢察官提起公訴（九十一年度偵字第二二五二三號），本院
判決如左：
    主  文
甲○○攜帶兇器竊盜未遂，累犯，處有期徒刑肆月，如易科罰金，以參佰元折算壹日
。
扣案之Ｔ型扳手壹支沒收。
    事  實
一、甲○○曾於民國八十九年間，因竊盜案件，經臺灣臺中地方法院以八十九年度易
    字第一五八一號判處有期徒刑六月，再經臺灣高等法院臺中分院以八十九年度上
    易字第一九五○號駁回上訴而確定，於九十年二月二十二日易科罰金執行完畢。
    詎不知悔改，復意圖為自己不法之所有，於九十一年十月十日十三時八分許，攜
    帶其所有客觀上可供兇器使用之Ｔ型扳手一支，在高雄市○○區○○路與二苓路
    口之「全家便利超商」前，趁乙○○下車進入超商購買飲料，而將其所有車牌號
    碼ＸＺ─○二七一號自用小客車暫停該處之機會，持前揭扳手破壞該汽車之右前
    車門鎖（毀損車門鎖部分，業據被害人乙○○於本院調查時撤回告訴），欲打開
    車門竊取車內物品之際，為乙○○當場發現而未得逞，並通知警方前往現場處理
    ，扣得甲○○所有供竊盜用之Ｔ型扳手一支。
二、案經乙○○訴由高雄市政府警察局小港分局報告臺灣高雄地方法院檢察署檢察官
    偵查起訴。
    理  由
一、訊據被告甲○○固不否認於右揭時地，以Ｔ型扳手破壞車牌號碼ＸＺ─○二七一
    號自用小客車右前車門鎖之事實，然矢口否認有何竊盜犯行，辯稱：朋友的車子
    和被害人的車型相同，朋友曾將伊的車門鎖撬壞倒垃圾，所以伊想試試看相同類
    型的車子能否開啟，以報復那位朋友，並非要偷車，否則不會開右前車門鎖，也
    不會將伊之機車停放在被害人汽車旁邊云云。經查：
（一）被告於九十一年十月十日十三時八分許，在高雄市○○區○○路與二苓路口之
      「全家便利超商」前，持Ｔ型扳手破壞告訴人乙○○所有車牌號碼ＸＺ─○二
      七一號自用小客車之右前車門鎖，為告訴人當場發現而報警處理等情，業據被
      告於警、偵訊及本院調查、審理時坦承不諱（見警卷第一頁及背面，偵查卷第
      五頁及背面，本院卷第二○、三二至三四頁），核與告訴人於警訊及本院調查
      時指訴之情節相符（見警卷第二頁，本院卷第二二、二三頁），並有告訴人具
      領ＸＺ─○二七一號自用小客車之扣押物品保管切結書、金記刻印鎖匙行出具
      修理車門鎖之收據、ＸＺ─○二七一號車籍資料各一紙、ＸＺ─○二七一號右
      前車門鎖遭破壞之相片三張、高雄市政府警察局小港分局扣得Ｔ型扳手一支之
      扣押筆錄、扣押物品證明、告訴人收到被告賠償車門鎖修理費用而撤回告訴之
      切結書各一份附卷可稽（見警卷第七、八、十至十五頁，本院卷第二五頁），
      堪認屬實。
（二）被告雖辯稱：想試試能否開啟與朋友相同車型之告訴人車子，以便未來報復朋
      友，不是要偷竊云云。惟被告於警、偵訊及本院調查、審理時，對於該朋友之
      姓名、年籍等資料均無法明確提供（見警卷第一頁，偵查卷第五頁背面，本院
      卷第二一、三三頁），被告如何找尋該朋友並加以報復？縱使日後真能尋獲該
      朋友，因時間已久，該朋友亦可能已換車，車型不相同，被告又如何開啟車門
      加以報復？況被告於本院審理時坦稱：「（問：車門鎖有無破壞？）有破壞，
      但打不開，所以我賠被害人五百元」等語（見本院卷第三三頁），若被告只是
      要試試看能否開啟車門，則在一開始以Ｔ型扳手嘗試開啟車門而不能時，即應
      馬上放棄，又何須一試再試，終將告訴人之車門鎖破壞致無法使用？堪認被告
      欲竊取告訴人汽車或車內物品，故將告訴人之汽車車門鎖破壞等情無誤，其前
      揭所辯，顯與常情未符，委不足採。
（三）被告又辯稱：若要偷車，應係開啟駕駛座旁之左前車門鎖，而非開啟右前車門
      鎖，也不會將伊之機車停放在被害人汽車旁邊云云。惟告訴人停放車輛時，係
      將汽車之右側車門緊靠路邊，則右側車門處必較人車經過頻繁之左側車門處為
      隱密，被告手持長約十六公分之Ｔ型扳手（含鐵製頂端部分與塑膠製把手部分
      ，長約十六公分，業經本院勘驗屬實，制有勘驗筆錄可參，見本院卷第二七之
      一、二七之二頁），十分顯眼，自會選擇較為隱密之右側車門下手，又被告將
      其所有之機車停放在告訴人汽車右邊，亦經告訴人於本院調查時確認無誤（見
      本院卷第二二、二三頁），衡之社會常情，竊賊最畏懼者，莫過於人贓俱獲，
      被告將機車停放於告訴人汽車旁，於其竊得車內物品後，即可騎乘機車快速逃
      逸，其將機車停放在告訴人汽車右邊，反而是加速逃逸之有利途徑，其上開辯
      解，亦難採為有利之認定。參以被告曾於八十九年四月十日二十三時十五分許
      ，在臺中市○○路三四九號前，持螺絲起子撬開被害人粘順福所有之車牌號碼
      ＶＪ─三三九九號自小客車右副駕駛座之車窗玻璃後，再以上開螺絲起子打開
      方向盤護板，破壞電門鎖，欲竊取上開自小客車，因巡邏員警經過而未得手之
      事實，業經臺灣臺中地方法院以八十九年度易字第一五八一號、臺灣高等法院
      臺中分院八十九年度上易字第一九五○號審認無誤，並判處有期徒刑六月在案
      ，有各該判決附卷足憑（見本院卷第十二至十四頁），被告於本案持Ｔ型扳手
      ，破壞告訴人右前車門鎖，亦與前案犯罪手法類似，益證被告確有本件竊盜之
      犯行甚明。
（四）縱上所述，被告為竊取告訴人車內物品，故將其所有機車停放在告訴人汽車右
      邊，以利竊得物品後加速逃逸，並選擇較隱密之右側車門下手，持Ｔ型扳手著
      手破壞右前車門鎖，欲開啟車門竊取車內物品，事證明確，被告竊盜犯行，洵
      堪認定，應依法論科。
二、查扣案之Ｔ型扳手一支，其中一端係塑膠製把手，另一端則為鐵製，且頂端尖銳
    ，業據本院勘驗屬實，製有勘驗筆錄附卷足憑（見本院卷第二七之一、二七之二
    頁），其客觀上足對人之生命、身體安全構成威脅，具有危險性，自屬兇器，被
    告攜帶Ｔ型扳手行竊而不遂，核其所為，係犯刑法第三百二十一條第一項第三款
    、第二項之攜帶兇器竊盜未遂罪。公訴人認被告所為係犯攜帶兇器竊盜既遂罪，
    惟被告以Ｔ型扳手著手破壞車門鎖，尚未打開車門竊取車內物品之際，即為告訴
    人乙○○發現，其尚未將他人財物置於自己實力支配之下，故竊盜犯行尚屬未遂
    ，公訴意旨認被告竊盜行為已達既遂階段，容有未洽，附此敘明。被告已著手於
    犯罪行為之實行，而未至竊得財物之結果，為未遂犯，應依刑法第二十六條前段
    規定，減輕其刑。又被告曾於八十九年間，因竊盜案件，經臺灣臺中地方法院以
    八十九年度易字第一五八一號判處有期徒刑六月，再經臺灣高等法院臺中分院以
    八十九年度上易字第一九五○號駁回上訴而確定，於九十年二月二十二日易科罰
    金執行完畢之事實，有臺灣高等法院被告全國前案紀錄表在卷可憑，其於五年內
    再犯本件有期徒刑以上之罪，為累犯，應依刑法第四十七條規定，加重其刑，並
依刑法第七十一條第一項規定，先加後減之。爰審酌被告甫因竊盜案件，判處罪
    刑執行完畢，仍不知警惕，未及二年即再犯本案，且犯後否認犯行，並無悔意，
    惟念其年紀尚輕，思慮不周，所為尚屬未遂，損害非重，且被告就毀損車門鎖部
    分，已與告訴人達成和解，有告訴人出具之切結書一紙為憑（見本院卷第二五頁
    ）等一切情狀，量處如主文所示之刑，並諭知易科罰金之折算標準，以資懲儆。
    扣案之Ｔ字型扳手一支，係被告所有，業據其陳明在卷（見本院卷第二一、三二
    頁），且供被告犯竊盜罪所用之物，爰依刑法第三十八條第一項第二款規定，宣
    告沒收。
三、至被告甲○○持Ｔ型扳手，毀損告訴人乙○○汽車右前車門鎖部分，業據告訴人
    於本院調查時具狀撤回毀損罪告訴，有告訴人出具之切結書一紙在卷可佐（見本
    院卷第二五頁），惟此部份犯行與檢察官起訴成罪部分有牽連犯之裁判上一罪關
    係，爰不另為不受理之諭知，併此敘明。
據上論斷，應依刑事訴訟法第二百九十九條第一項前段，刑法第三百二十一條第一項
第三款、第二項、第二十六條前段、第四十七條、第四十一條第一項前段、第三十八
條第一項第二款，罰金罰鍰提高標準條例第二條，判決如主文。
本案經檢察官楊碧瑛到庭執行職務。
中      華      民      國    九十一    年     十二     月    二十四    日
                                臺灣高雄地方法院刑事第七庭
                                    審判長法  官   陳志銘
                                          法  官   陳信旗
                                          法  官   秦慧君
右正本證明與原本無異。
如不服本判決，應於判決送達後十日內，向本院提出上訴狀。
                                          書記官   蔡妮君
中      華      民      國    九十一    年     十二     月    二十四    日
附錄本判決論罪之法條：
中華民國刑法第三百二十一條第一項第三款、第二項
犯竊盜罪而有左列情形之一者，處六月以上、五年以下有期徒刑：
一  於夜間侵入住宅或有人居住之建築物、船艦或隱匿其內而犯之者。
二  毀越門扇、牆垣或其他安全設備而犯之者。
三  攜帶兇器而犯之者。
四  結夥三人以上而犯之者。
五  乘火災、水災或其他災害之際而犯之者。
六  在車站或埠頭而犯之者。
前項之未遂犯罰之。
